---
title: "Reporte por email"
subtitle: "Datos de Eucalyptus"
output: 
  html_document: 
    self_contained: yes
    theme: null
    highlight: null
    mathjax: null
    css: emails.css
---

Federico y Yolanda,

El 7 de julio se comunicó conmigo Guillermo Perotti solicitando información sobre la producción de *Eucalyptus* y *Pinus*. Puntulamente solicitó:   

> Curvas de rendimiento o de crecimiento en volumen de *Eucalyptus sp* y *Pinus sp* en función de la edad, para los distintos esquemas de manejo evaluados en el área de influencia de la empresa.
Guillermo me expresó que dicha demanda debería de ser factible de cumplirse dada la información que se tiene en la empresa. 

En este documento se presenta un resumen de la información que se tiene disponible en la empresa. El mismo resume los datos que Federico me envió en 2018 y datos que colectamos en 2022. El objetivo es que ustedes puedan evaluar si la información que se tiene es suficiente para cumplir con la demanda de Guillermo, y de ser factible puedan agregar la información que falta.

## Datos de 2018

```{r echo=FALSE, message=FALSE, warning=FALSE}
source("set_data_dendro.R")
```

Se trata de datos de 2018 que Federico me envió en un archivo de Excel, originalmente para la tesis en la que finalmente genere simulaciones. Los datos se organizan en `r ncol(df_dendro)`columnas (luego de eliminar redundantes y operaciones) y `r nrow(df_dendro)` filas. Las variables son las siguientes:

```{r echo=FALSE, message=FALSE, warning=FALSE}
colnames(df_dendro)
```



```{r echo=FALSE, message=FALSE, warning=FALSE}
df_dendro_yataity <- df_dendro %>%
    filter(Localidad != "BellaVista")

# redondear Densidad a 0 decimales
df_dendro_yataity %<>% mutate(Densidad = round(Densidad, 0))

# drop df_dendro
rm(df_dendro)

# si Empresa no varia, elminar campos Localidad y Empresa
df_dendro_yataity %<>% select(-c(Localidad, Empresa))

```

Las localidades corresponden a **Bella Vista** y a **Yataiti Calle**, de esta última se describe solo la empresa **Taperitas**. Este subconjunto de datos se compone de `r nrow(df_dendro_yataity)` registros obtenidos de `r df_dendro_yataity %$% unique(Parcela) %>% length` parcelas, del mismo se destaca:
- alta variabilidad de la densidad de plantación (se supone que la misma no referencia la densidad inicial)
- 
